# 股权收购违约金利息处理

提问人：shixiaoche 时间：2019-06-17 15:21:25
A 公司持有B 公司 80%的股权，B 公司为A 公司非全资子公司。
B 实收资本 100 万元（A投资 80 万元 少数股东甲投资 20 万元）
2019 年 2 月 A 公司与 B 公司少数股东甲签订《股权转让协议》，收购甲另外 20%股权。
协议约定
1 、公司于 2019 男 4 月 30 日前支付转让款 若因A 公司原因未能支付转让款赔偿少数股东违约金 5 万元，
2 、另外从 2019 年 4 月 30 日起开始计息 年利率 6% 直到款项付清以上产生违约金 5 万 利息 1 万元
请问老师
1 、 交割时点是否可以为 工商变更日期和股权转让款支付51%两者较晚的日期自此时点作为全资处理不再确认少数股东权益
2 、 违约金是作为投资成本作为长期股权投资核算还是计入当期损益3 、 产生的利息计入利息支出是否正确
@chenyiwei

回答人：chenyiwei
此类交易的交易日一般为股权交割日（通常为该 20% 股权完成工商变更之日）。违约金和利息均应计入损益，而不能计入单体报表层面的投资成本，或者在合并报表层面冲减权益。

提问人：2009one 时间：2020-01-02 08:05:06
陈版，为什么违约金和利息不能计入投资成本？如果合同约定涉及收购一些不确定事项对原股东扣款，是冲减股权收购成本吗？

回答人：chenyiwei
违约金和利息很难证明其是为取得投资发生的必要支出。不确定性事项扣款考虑是否构成或有对价，根据不同的形成原因分别考虑如何处理。